【裁判字號】    95,交抗,127
【裁判日期】    950727
【裁判案由】    聲明異議
【裁判全文】
臺灣高等法院臺南分院刑事裁定         95年度交抗字第127號
抗  告  人
即受處分人  精靈生技股份有限公司
代  表  人  甲○○○
上列抗告人因違反道路交通管理處罰條例案件，不服臺灣臺南地
方法院中華民國95年5月15日裁定（95年度交聲字第538號），提
起抗告，本院裁定如下：
      主      文
抗告駁回。
      理      由
一、抗告意旨略以：抗告人即受處分人公司前於收到交通部公路
    總局嘉義區監理所臺南監理站違規罰單時曾通知呂天保等人
    ，並將罰單寄給他們，但抗告人公司不知道他們未繳納，後
    來陸續收到裁決書，向監理站詢問，該站稱等刑事判決後再
    用民事解決即可，但因刑事部分，自九十二年檢察官起訴至
    今尚未開庭，故改採聲明異議方式，希能將罰單部分早日解
    決，故請更改罰單之被處分人，為此提起抗告云云。
二、原裁定以：抗告人所有車牌號碼Ｅ五－二一四一號自用小客
    車，於九十一年六月二十四日下午四時八分許，經人駕駛而
    停放在高雄市○○○路附近之道路收費停車處所停車，未依
    規定繳納停車費之違規事實，經原處分機關即交通部公路總
    局嘉義區監理所臺南監理站以違規事實明確，而抗告人係該
    自用小客車之所有人，而於九十二年十月二十九日裁處罰鍰
    新臺幣一千二百元；又本件裁決書，經郵寄至抗告人車籍地
    「臺南縣永康市○○○路六一六巷二十號」，於九十二年十
    一月七日由抗告人公司內之有辨別事理能力之人收受，此有
    嘉義區監理所臺南監理站九十二年十月二十九日嘉監南字第
    裁７４－ＢＲ0000000號裁決書及掛號回執各一件在
    卷可稽，則本件聲明異議期間，應自抗告人收受裁決書翌日
    即九十二年十一月八日起算，加計聲明異議期間二十日，及
    抗告人車籍地臺南縣之在途期間二日，則至九十二年十二月
    一日（十一月二十九日適逢星期六，因此順延至十二月一日
    ），其聲明異議期間即已屆滿，且該日亦非例假日或其他休
    息日。乃其竟遲至九十五年四月二十六日，始具狀向原處分
    機關聲明異議，其聲明異議顯已逾二十日之不變期間，為不
    合法律上程序，復無從補正。
三、按受處分人，不服道路交通管理處罰條例第八條主管機關所
    為處罰，得於接到裁決書之翌日起二十日內，向管轄地方法
    院聲明異議，道路交通管理處罰條例第八十七條第一項定有
    明文。又依道路交通管理處罰條例第八十七條規定向管轄法
    院聲明異議之期間，自裁決送達翌日起算，並得依法扣除在
    途期間及聲請回復原狀；聲明異議，應以司法狀紙，敘述異
    議之理由，提出於原處分機關為之。又原處分機關應於接受
    異議書狀後五日內，將該案卷宗及有關證物，送交該管地方
    法院或其分院交通法庭；道路交通案件處理辦法第十二條、
    第十三條，亦分別定有明文。
四、經查：本件抗告人應於舉發違反道路交通管理事件通知單應
    到案日期前（即九十一年八月二十九日，見原審卷第二八頁
    ），檢附相關證據及應歸責人相關證明文件，向處罰機關告
    知應歸責之人，抗告人未注意及此，顯有可歸責之處。再者
    ，交通部公路總局嘉義區監理所台南監理站又於九十二年十
    月二十九日以嘉監南字第裁７４－ＢＲ0000000號裁
    決書命抗告人於九十二年十二月二十九日前繳納，該裁決書
    並附記：「一、受處分人不服處罰者，得於接到裁決書之翌
    日起二十日內，以司法狀紙提出聲明異議。」，則抗告人應
    於九十二年十一月二十九日前聲明異議，其竟遲至九十五年
    四月二十六日始聲明異議，其聲明異議顯屬程序不合法，原
    審認抗告人提起異議已逾二十日不變期間，不合法律上程序
    ，復無從補正，因予裁定駁回抗告人之聲明異議，於法並無
    違誤，抗告人猶執前詞指摘原裁定不當，為無理由，應予駁
    回。
據上論斷，應依道路交通案件處理辦法第二十六條，刑事訴訟法
第四百十二條，裁定如主文。
中    華    民    國    95    年    7     月    27    日
                  刑事第四庭    審判長法  官  吳志誠
                                      法  官  陳珍如
                                      法  官  林勝木
以上正本證明與原本無異。
不得再抗告。
                                      書記官  吳秋賢
中    華    民    國    95    年    7     月    27    日


司法院資訊處製作；財團法人民間司法改革基金會備份。
